臺灣板橋地方法院民事判決　　　　　　　96年度訴字第2259號
原　　　告　百晨企業有限公司
法定代理人　丙○○
訴訟代理人　易定芳律師
複代理人　　乙○○
被　　　告　信緯塑膠有限公司
法定代理人　甲○○
訴訟代理人　陳欽賢律師
複代理人　　丁○○
上列當事人間請求給付貨款事件，經本院於民國96年12月25日言
詞辯論終結，判決如下：
    主  文
被告應給付原告新台幣肆萬捌仟陸佰陸拾元及自民國九十六年十
月二十六日起至清償日止，按年息百分之五計算之利息。
原告其餘之訴駁回。
訴訟費用由原告負擔。
本判決第一項得假執行。但被告以新台幣肆萬捌仟陸佰陸拾元為
原告供擔保後得免為假執行。
原告其餘假執行之聲請駁回。
  事實及理由
一、原告起訴主張：被告於民國（下同）96年4 月間陸續向原告
    購買南亞PVC 管材料，業經被告收受，有統一發票、結帳單
    、應收帳款明細各4 紙、出貨單21紙可稽，合計貨款為新台
    幣（下同）1,911,713 元，爰依據買賣之法律關係，提起本
    訴，請求被告給付1,911,713 元及自起訴狀繕本送達翌日起
    至清償日止，按年息百分之五計算之利息，並願供擔保請准
    宣告假執行。
二、被告抗辯：原告於94年11、12月、及95年1 、2 、4 月間向
    被告購買塑膠彎管，合計各月份應付帳款為651,294 元、
    62,958元、284,629 元、681,629 元、182,543 元，合計為
    1,863,053 元，有統一發票5 紙為證，原告均未給付，爰以
    此貨款1,863,053 元與原告起訴之貨款抵銷後，被告僅積欠
    48, 660 元，原告逾此請求，並無理由。另原告主張被告尚
    積欠原告貨款1,724,630 元部分，經原告依據票據關係起訴
    ，經鈞院為原告敗訴之判決確定（95年度簡上字第160 號）
    ，原告再依貨款之法律關係起訴，經鈞院仍為原告敗訴之判
    決（96年度訴字第1257號），目前原告上訴，由台灣高等法
    院以96年度上字第1024號案件審理中。因此，原告以前揭
    1,724,630 之貨款與原告積欠被告之貨款1,863,053 元抵銷
    ，並無理由，並聲明駁回原告之訴，並願供擔保請准宣告免
    為假執行。
三、兩造不爭執之事實（見96年12月25日筆錄）
  (一)被告於96年4 月間陸續向原告購買南亞pvc 管等材料，總計
    貨款為新台幣（下同）1,911,713 元，並提出統一發票、出
    貨單為證。被告就原告請求貨款金額為1,911,713 元及原告
    所提出之統一發票4 紙、出貨單21紙之文件之形式真正不爭
    執。
  (二)原告自94年11月、12月間及95年1 、2 、4 月間向被告購買
    塑膠彎管，各月應付貨款為651,294 元、62,958元、284,
    629 元、681,629 元、182,543 元，合計為1,863,053 元，
    並提出統一發票5 紙，出貨單17紙為證。
  (三)被告於96年9 月21日以三重郵局11支局之存證信函（即被證
    4 之存證信函），以前述第2 點之貨款金額合計為1,863,
    053 元與前述第1 點之貨款金額抵銷，原告於96年9 月22日
    受領前開抵銷之意思表示，有被告提出之送達回執為證。
  (四)原告以原證2 之支票請求被告給付票款，經本院為原告敗訴
    判決確定（本院95簡上160 號民事判決）
  (五)原告另以原證2 支票請求被告給付貨款，經本院以96年度訴
    字第1257判決原告之訴駁回，目前原告上訴於高等法院審理
    中（96年度上字第1024號）。
四、本件爭點及本院判斷（見96年12月25日筆錄）
    兩造協議爭點如下：原告依據買賣關係提起本訴請求給付貨
    款是否有理由？
  1.二人互負債務，而其給付種類相同，並均屆清償期者，各得
    以其債務，與他方之債務，互為抵銷。但依債之性質不能抵
    銷或依當事人之特約不得抵銷者，不在此限。前項特約，不
    得對抗善意第三人，民法第334 條定有明文。原告主張被告
    積欠貨款金額為1,911,713 元及原告積欠被告貨款1,863,
    053 元等情均不爭執，二者均為貨款債權，給付種類相同，
    並均已屆清償期，被告於96年9 月21日以三　重郵局11支局
    之存證信函（即被證4 之存證信函）主張抵銷，原告於96年
    9 月22日受領前開抵銷之意思表示，有被告提出之送達回執
    為證，二者貨款債權抵銷後，被告尚積欠原告貨款金額為
    48,660元，原告請求逾此部份，應予駁回。
  2.原告於96年12月19日具狀主張以被告所積欠之貨款債權1,
    724,630 元與原告所積欠之貨款債權1,863,053 元抵銷，然
    經被告抗辯並未積欠原告貨款1,724,630 元，並該貨款債權
    業經另案訴訟中後，原告於本院96年12月25日言詞辯論則主
    張於另案訴訟請求被告給付貨款1,724,630 元，不再本件中
    主張抵銷等語（見96年12月25日筆錄），準此，被告前開抵
    銷抗辯，應屬有據。
  3.原告依據買賣關係，請求被告給付48,660元及自起訴狀繕本
    送達翌日即96年10月26日起至清償日止之法定遲延利息，惟
    有理由，逾此部份，應予駁回。
三、假執行之宣告：
    本判決所命給付之金額未逾50萬元，應依民事訴訟法第389
    條第1 項第5 款之規定，依職權宣告假執行。兩造陳明願供
    擔保，聲請宣告假執行或免為假執行，經核原告勝訴部分，
    合於法律規定，已酌定相當之擔保金額宣告免為假執行；原
    告其餘假執行之聲請，因訴之駁回而失所依據，不予准許。
四、結論：原告之訴為有理由，依民事訴訟法第78條、第389 條
    第1項第5款、第392 條第2 項，判決如主文。
中　　華　　民　　國　　96　　年　　12　　月　　28　　日
                  民事第三庭    法　官　徐玉玲
以上正本係照原本作成
如對本判決上訴，須於判決送達後20日內向本院提出上訴狀
中　　華　　民　　國　　96　　年　　12　　月　　28　　日
                            書記官　翁子婷
